臺灣彰化地方法院刑事判決　　　　　　　 95年度訴字第402號
公　訴　人　臺灣彰化地方法院檢察署檢察官
被　　　告　亥○○
　　　　　　Ｇ○○
　　　　　　乙○○
　　　　　　　　　　　15號3.
上 列三 人
共　　　同
指定辯護人　本院公設辯護人　天○○
被　　　告　甲○○　女　20歲.
　　　　　　　　　　身分證統一.
　　　　　　　　　　住彰化縣和.
　　　　　　Ｆ○○　女　23歲.
　　　　　　　　　　身分證統一.
　　　　　　　　　　住彰化縣芳.
　　　　　　丑○○　男　44歲.
　　　　　　　　　　身分證統一.
　　　　　　　　　　住彰化縣伸.
　　　　　　寅○○　男　47歲.
　　　　　　　　　　身分證統一.
　　　　　　　　　　住彰化縣員.
　　　　　　Ｃ○○　男　38歲.
　　　　　　　　　　身分證統一.
　　　　　　　　　　住彰化縣溪.
　　　　　　戌○○　男　20歲.
　　　　　　　　　　身分證統一.
　　　　　　　　　　住彰化縣鹿.
　　　　　　戊○○　男　43歲.
　　　　　　　　　　身分證統一.
　　　　　　　　　　住彰化縣彰.
　　　　　　午○○　女　40歲.
　　　　　　　　　　身分證統一.
　　　　　　　　　　住彰化縣田.
　　　　　　　　　　　號
　　　　　　宇○○　女　33歲.
　　　　　　　　　　身分證統一.
　　　　　　　　　　住彰化縣彰.
　　　　　　　　　　（現另案在臺灣臺中女子監獄執行中）
上列被告等因詐欺等案件，經檢察官提起公訴（九十五年度偵字
第七三五、一八一三號），並經檢察官就被告亥○○、Ｇ○○、
乙○○三人部分移送併案（九十五年度偵字第四九一五號）；及
臺灣臺南地方法院檢察署檢察官就被告乙○○部分移送併案（九
十五年度偵字第六五三一號），本院判決如下：
    主  文
亥○○連續幫助常業詐欺，處有期徒刑壹年拾月。如附表壹所示
之物均沒收之。
Ｇ○○連續幫助常業詐欺，處有期徒刑貳年。如附表貳所示之物
均沒收之。
乙○○連續幫助常業詐欺，處有期徒刑壹年拾月。如附表所示
之物均沒收之。
甲○○幫助意圖為自己不法之所有，以詐術使人將本人之物交付
，處有期徒刑月，如易科罰金，以佰元折算壹日。
Ｆ○○幫助意圖為自己不法之所有，以詐術使人將本人之物交付
，處有期徒刑月，如易科罰金，以佰元折算壹日。
寅○○幫助意圖為自己不法之所有，以詐術使人將本人之物交付
，處有期徒刑月，如易科罰金，以佰元折算壹日。
Ｃ○○幫助意圖為自己不法之所有，以詐術使人將本人之物交付
，處有期徒刑月，如易科罰金，以佰元折算壹日。
戌○○、戊○○、午○○均無罪。
丑○○、宇○○均免訴。
    犯罪事實
一、Ｇ○○、亥○○及乙○○三人均明知個人之帳戶關係本身之
    信用具有一身專屬之性質（如開戶及掛失均需親自辦理），
    在現今金融機構開立帳戶使用並無特殊之條件與困難，而一
    般人均係使用自己之帳戶，如涉及使用他人之帳戶常與財產
    犯罪密切相關，且取得他人存摺帳戶之目的多係用於收取贓
    款及掩飾犯行使之不易遭人追查，詎渠三人均各僅因一時缺
    錢花用，且在能預見大量購買收受他人帳戶之目的係欲隱匿
    真實身分，以供犯罪集團進行常業詐欺犯罪所用下，竟乃各
    基於幫助他人以犯詐欺取財為常業之不確定故意，而其發生
    並不違背其本意之認識下，竟不顧他人所可能遭受之危害，
    而容任他人藉以遂行犯罪。Ｇ○○先於民國九十四年九月間
    某日前（公訴人誤認為十月間），見報章刊登之廣告內容，
    得知可價購行動電話門號使用，即於九十四年九（公訴人誤
    認為八、九月）月間某日撥打前開廣告內刊載之電話號碼，
    與某姓名、年籍及住居所均不詳之已成年「林姓」男子聯繫
    後，同意以每支電話門號新臺幣（下同）一千五百元之價格
    ，由該「林姓」之成年男子以郵寄之方式，寄送電話號碼0
    000000000等門號之ＳＩＭ卡供Ｇ○○使用，以防
    他人發現其真實之身分。嗣Ｇ○○於取得上開電話號碼門號
    後，即另行於九十四年十月初，在報章雜誌上刊登高價收購
    、承租之電話號碼及表明可出價收購及承租金融存簿（含金
    融卡、印章及密碼）等之訊息，俟寅○○、Ｃ○○、甲○○
    、Ｆ○○（此四人之犯行，均詳如後述）及丑○○、宇○○
    、周忠億、李清泉等人（詳如附表陸、柒所示）見上開廣告
    內容，有意出售其個人所申請開設之郵局等金融帳戶存簿等
    物件。寅○○、Ｃ○○、甲○○、Ｆ○○、丑○○、宇○○
    、周忠億、李清泉等人（詳如附表陸、柒所示）即各自撥打
    Ｇ○○等人所留載之廣告上行動電話與之聯繫後，Ｇ○○等
    三人即分推由其友人亥○○及乙○○二人（實際外出代Ｇ○○收購人頭帳戶之人尚有林進隆等多人）輪流前去與寅○○
    、Ｃ○○、甲○○、Ｆ○○、丑○○、宇○○、周忠億、李
    清泉等有意出售、出租帳戶之人（詳如附表陸、柒所示）接
    洽。Ｇ○○、亥○○及乙○○等人即以每本金融存簿三千五
    百元至七千元不等之價格（郵局存簿：每本以四千元至七千
    元；一般銀行存簿：每本以三千五百元）收購金融存簿，而
    亥○○及乙○○二人則每收購一本郵局存簿約可獲利三千五
    百元，一般金融帳戶部分每本亦約可獲得一千至一千五百元
    之利潤（惟如所收購之金融帳戶，嗣後經警列為警示帳戶或
    出售帳戶者自行掛失者，郵局存簿部分，亥○○及王汽昇二
    人每本需賠償Ｇ○○七千五百元；一般銀行存簿部分，每本
    需賠償三千元至三千五百元不等之金額）。再由亥○○及乙○○等人將所收購之金融存簿、密碼、印章及金融卡等物件
    統一交由Ｇ○○後，亥○○、乙○○等人再依Ｇ○○之指示
    郵寄至指定之處所，高價轉賣與某姓名、年籍及住居所均不
    詳之成年男子（包括臺北小白）、女子及其所屬之詐欺集團
    成員與丁○○等人及其所屬之詐欺集團成員等人。嗣自九十
    四年十月間起（公訴人誤認為自九十五年一月間起），如附
    表陸、柒所示之庚○○○、地○○、卯○○、癸○○、己○○、宙○○等人（詳見如附表陸、柒所示），分別接獲姓名
    、年籍及住居所均不詳之已成年之詐騙集團成員男、女，各
    以信用卡遭盜刷、中獎未匯款、徵家庭代工及信用卡費未繳
    等事由，撥打之詐騙電話，致使庚○○○、地○○、卯○○
    、癸○○、己○○、宙○○等人（詳見如附表陸、柒所示）
    均不疑有他，而陷於錯誤，依各該詐騙集團已成年之男、女
    成員之指示分將如附表陸、柒所示金額之款項（詳見附表陸
    、柒所示），匯入由Ｇ○○、亥○○、乙○○（公訴人贅列
    許展豪）等人以上開方式收購後，再轉賣出之寅○○、Ｃ○○、甲○○、Ｆ○○、丑○○、宇○○、周忠億、李清泉等
    出售、出租帳戶之人（詳如附表陸、柒所示）之金融帳戶中
    。Ｇ○○、亥○○、乙○○三人因而以前揭方式幫助某姓名
    、年籍及住居所均不詳之成年男子（包括臺北小白）女子及
    其所屬之詐欺集團成員與丁○○等人及其所屬之詐欺集團成
    員等人於為常業詐欺犯行時，供為匯款時之人頭帳戶使用。
    嗣先於九十五年一月十四日上午七時十分許，經警持本院所
    核發之搜索票至彰化縣伸港鄉○○村○○路一四二號亥○○
    住處執行搜索後，復於九十五年一月十四上午十時十分許，
    經亥○○帶同警員至彰化縣和美鎮○○路「麥當勞速食店」
    前，當場查獲正坐在車牌號碼ＺＵ－一四四二號自小客車內
    之Ｇ○○、乙○○二人及其友人許展豪等人，並分別扣得附
    表捌所示之行動電話等物品。
二、甲○○、Ｆ○○二人均明知個人之帳戶關係本身之信用具有
    一身專屬之性質，在現今金融機構開立帳戶使用並無特殊之
    條件與困難，而一般人均係使用自己之帳戶，如涉及使用他
    人之帳戶常與財產犯罪密切相關，且取得他人存摺之目的在
    於收取贓款及掩飾犯行使之不易遭人追查，詎渠二人各僅因
    一時缺錢花用，適於九十四年十二月二十二日因見報章上所
    刊登之廣告，得知可藉由出賣自己具名申請設立之金融帳戶
    ，得款花用。渠二人在能預見購買收受帳戶之目的係欲隱匿
    真實身分，以供犯罪集團進行詐欺犯罪所用下，竟乃各基於
    幫助他人詐欺取財之不確定故意，而其發生並不違背其本意
    之認識下，竟不顧他人所可能遭受之危害，容任他人藉以遂
    行犯罪。先由甲○○以廣告上刊登之電話號碼聯絡Ｇ○○等
    人後，甲○○、Ｆ○○二人即同意各以每本存簿五千元之代
    價出售，隨即於九十四年十二月二十二日上午十一時許，將
    自己所申設之郵局存簿、帳號0000000000000
    0號及帳號00000000000000號存簿、金融卡
    （含密碼）及開戶印章等物，在彰化縣和美鎮○○路及美寮
    路交叉口上不詳名稱之便利商店內，由渠二人一同將上開郵
    局帳戶等物件交付與亥○○收購及測試，再由亥○○將所收
    購之甲○○、Ｆ○○二人前開郵局金融存簿等物件交予Ｇ○○後，再轉賣與某不詳姓名、年籍、住居所之成年男子、女
    子及其所屬之詐欺集團。後該姓名、年籍、住居所均不詳之
    成年男子及所屬之詐欺集團成員等人即各以甲○○、Ｆ○○
    二人所交付之上揭郵局帳戶為犯罪工具，先後於：（一）九
    十五年一月六日上午八時三十分許，某姓名、年籍、住居所
    均不詳之成年人撥打電話予地○○，並向地○○詐稱：其積
　　欠聯邦銀行八萬六千五百二十元之信用卡費未繳，須於四十
　  八小時內處理，並要求地○○至銀行辦理存款相關事宜等語
    ，地○○不疑有他，而陷於錯誤於九十五年一月六日上午十
    一時許，至臺南市○區○○路一段三九五號國泰世華銀行，
    依照指示匯款十一萬八千五百元（另有手續費十七元）至甲○○上開郵局00000000000000號帳戶內。（
　　二）九十五年一月四日下午一時四十分許，黃○○在其臺北
　  縣中和市（地址詳卷）之住處內接獲語音電話，並向黃○○
    佯為詐稱：其有中國信託信用卡費九萬九千八百二十元未繳
    ，法院將要強制執行，要求按「九」回應等文字，黃○○亦
    不疑有他，而陷於錯誤，果按「九」回應，此時電話內某姓
    名、年籍、住居所均不詳之成年女子要求黃○○轉撥「周明
    松」檢察官，該自稱「周明松」檢察官之成年男子再要求黃
　　○○轉撥打電話予「林建隆」檢察官，該名自稱「林建隆」
　  之檢察官復向黃○○詐稱：其係被冒用之人頭帳戶，且大眾
    銀行內其也是被冒用之人頭帳戶，帳戶內有七十八萬元，為
    了要保障其權益，即要求黃○○辦理約定控管等詞，並傳真
    約定書給黃○○及教其如何填寫約定書。黃○○果即依指示
    申請電話銀行與行動銀行，再以電話操作匯款三十九萬三千
    零十七元至Ｆ○○上開郵局00000000000000
    號帳戶內。嗣地○○、黃○○二人發現受騙，始報警處理並
    循線查獲開立帳戶之甲○○、Ｆ○○二人。
三、寅○○明知個人之帳戶關係本身之信用具有一身專屬之性質
    ，在現今金融機構開立帳戶使用並無特殊之條件與困難，而
    一般人均係使用自己之帳戶，如涉及使用他人之帳戶常與財
    產犯罪密切相關，且取得他人存摺之目的在於收取贓款及掩
    飾犯行使之不易遭人追查，詎其僅因一時缺錢花用，適於九
    十四年十二月二十日因見報章上所刊登之廣告，得知可藉由
    出賣自己具名申請設立之金融帳戶，得款花用。其在能預見
    購買收受帳戶之目的係欲隱匿真實身分，以供犯罪集團進行
    詐欺犯罪所用下，竟乃基於幫助他人詐欺取財之不確定故意
    ，而其發生並不違背其本意之認識下，竟不顧他人所可能遭
    受之危害，容任他人藉以遂行犯罪，先由寅○○以廣告上刊
    登之電話號碼聯絡Ｇ○○等人後，寅○○即同意以每本存簿
    四千元之代價出售，隨即於九十四年十二月二十日下午七時
    三十分許，將自己所申設之郵局存簿、帳號0000000
    0000000號存簿、金融卡（含密碼）及開戶印章等物
    ，在彰化縣員林鎮大同國中門口，由寅○○本人親自將上開
    郵局帳戶等物件交付與亥○○，再由亥○○將所收購之寅○○前開郵局金融存簿等物件交予Ｇ○○後，再轉賣與某不詳
    姓名、年籍、住居所之成年男子及其所屬之詐騙集團。後該
    姓名、年籍、住居所均不詳之成年男子及所屬之詐欺集團成
    員等人，即以寅○○所交付之上揭郵局帳戶為犯罪工具。嗣
    於九十四年十二月二十三日上午九時三十分許，某姓名、年
    籍、住居所均不詳之成年女子撥打電話予庚○○○，並向庚○○○詐稱：其積欠中國信託五萬九千八百元之信用卡費未
    繳，並表示可能信用卡遭盜刷，須撥打另一支電話（00－
    000000000）查詢等語，庚○○○亦不疑有他，而
    陷於錯誤，果依指示撥打電話查詢，此時電話內某姓名、年
    籍、住居所均不詳佯稱警政署官員之「黃姓」成年男子要求
    庚○○○轉撥到中央存保局（00－00000000）找
    一名「劉明峰」主任作止付憑單及金融保單之動作，後該名
    自稱「劉明峰」之人即以電話指示庚○○○至臺中縣清水鎮
    彰化銀行櫃檯填寫「電話語音約定申請書」記載庚○○○之
    銀行帳號及密碼，並再填寫一組偽編之密碼，庚○○○果均
    依指示辦理再將「電話語音約定申請書」交給不知情之櫃檯
    人員，再依指示操作變更密碼，後即由庚○○○之帳戶內匯
    出一百三十五萬七千四百十元至寅○○上開郵局00000
    000000000號帳戶內。嗣庚○○○發現受騙，始報
    警處理並循線查獲開立帳戶之寅○○。
四、Ｃ○○明知個人之帳戶關係本身之信用具有一身專屬之性質
    ，在現今金融機構開立帳戶使用並無特殊之條件與困難，而
    一般人均係使用自己之帳戶，如涉及使用他人之帳戶常與財
    產犯罪密切相關，且取得他人存摺之目的在於收取贓款及掩
    飾犯行使之不易遭人追查，詎其僅因一時缺錢花用，適於九
    十四年十二月底某日因見報章上所刊登之廣告，得知可藉由
    出租自己具名申請設立之金融帳戶，得款花用。其在能預見
    購買收受帳戶之目的係欲隱匿真實身分，以供犯罪集團進行
    詐欺犯罪所用下，竟乃基於幫助他人詐欺取財之不確定故意
    ，而其發生並不違背其本意之認識下，竟不顧他人所可能遭
    受之危害，容任他人藉以遂行犯罪，先由Ｃ○○以廣告上刊
    登之電話號碼聯絡Ｇ○○等人後，Ｃ○○即同意以每本存簿
    五千元之代價出租，隨即於九十四年十二月底某日，將自己
    所申設之郵局存簿、帳號00000000000000號
    存簿、金融卡（含密碼）及開戶印章等物，在彰化縣北斗鎮
    北斗國小前，由Ｃ○○本人親自將上開郵局帳戶等物件交付
    與亥○○，再由亥○○將所收購之Ｃ○○前開郵局金融存簿
    等物件交予Ｇ○○後，再轉賣與某不詳姓名、年籍、住居所
    之成年男子及其所屬之詐騙集團。後該姓名、年籍、住居所
    均不詳之成年男子及所屬之詐欺集團成員等人，即以Ｃ○○
    所交付之上揭郵局帳戶為犯罪工具。嗣於九十五年一月六日
    下午一時許，某姓名、年籍、住居所均不詳之成年人撥打電
    話予癸○○，並向癸○○詐稱：信用卡遭盜刷，須撥打另一
    支電話（00－00000000）向警政署防偽課報案等
    語，癸○○亦不疑有他，而陷於錯誤，果依指示撥打電話報
    案，此時電話內某姓名、年籍、住居所均不詳佯稱警政署官
    員之成年人要求癸○○轉撥到中央存款保險局（00000
    00000）找一名「劉」主任作止付憑單及金融保單之動
    作，後該名自稱「劉」主任之人即以電話指示癸○○至土地
    銀行辦理語音電話銀行轉帳系統，癸○○並將密碼告知自稱
    「劉」主任之人，後即由癸○○之帳戶內匯出九十九萬八千
    元至Ｃ○○上開郵局00000000000000號帳戶
    內。嗣癸○○發現受騙，始報警處理並循線查獲開立帳戶之
    Ｃ○○。
五、乙○○其在能預見某姓名、年籍及住居所均不詳之成年男子
    收受帳戶之目的係欲隱匿真實身分，以供犯罪集團進行詐欺
    犯罪所用下，復承同前基於幫助他人常業詐欺取財之不確定
    故意，而其發生並不違背其本意之認識下，竟不顧他人所可
    能遭受之危害，容任他人藉以遂行犯罪，於九十四年十月初
    某日，將其所申辦之臺南新南郵局帳號000000000
    00000號帳戶之存摺、提款卡、印章及密碼等出售予上
    開不詳姓名之成年男子。該姓名、年籍及住居所均不詳之成
　　年男子及所屬之詐欺集團成員即以乙○○所交付之上揭臺南
　  新南郵局帳戶為犯罪工具。適於九十四年十月五日下午一時
    許，莊淑芳見自由時報上所刊登之「大同科技」徵家庭代工
    ，即以電話撥打上所登之電話聯，先由某姓名、年籍及住居
　　所均不詳之成年女子接聽，再轉接予另一名姓名、年籍及住
　  居所均不詳自稱「丁主任」之成年男子，該名自稱「丁主任
    」之人即要求莊淑芳須簽定合約及繳付費用，以防免貨品遭
    私吞，致使莊淑芳不疑有他，致使陷於錯誤，於九十四年十
    月十四日至宜蘭縣羅東鎮羅東郵局以匯款之方式，先後各匯
    款八萬八千元、十萬元至犯罪集團所指示之乙○○上開郵局
    帳戶內，嗣經莊淑芳發現受騙，始報警處理並循線查獲開立
    帳戶之乙○○。
六、案經彰化縣警察局和美分局報請臺灣彰化地方法院檢察署檢
    察官偵查起訴及彰化縣警察局和美分局報請臺灣彰化地方法
    院檢察署檢察官偵查後移送併案審理；與高雄市政府警察局
    楠梓分局移送臺灣臺南地方法院檢察署檢察官偵查後移送併
    案審理。
    理  由
甲、有罪部分：
壹：有關於證據能力部分：
    本案全部卷證所涵括之供述證據及非供述證據（指書面），
    公訴人、被告亥○○、Ｇ○○、乙○○三人與渠三人之共同
    指定辯護人及被告甲○○、Ｆ○○、寅○○、Ｃ○○四人於
    本院受命法官行準備程序時對於證據能力均未爭執，且公訴
    人、被告亥○○、Ｇ○○、乙○○三人與渠三人之共同指定
    辯護人及被告甲○○、Ｆ○○、寅○○、Ｃ○○四人並於本
    院審理時均當庭表示對於證據調查沒有意見，是後述所引用
    全部證據之證據能力均無疑義。
貳：有關於認定犯罪事實部分：
一、被告亥○○、Ｇ○○、乙○○三人部分：
    上揭犯罪事實一、業據被告亥○○、Ｇ○○、乙○○三人於
    本院審理時均坦承不諱，另犯罪事實五、出賣帳戶之行為亦
    據被告乙○○汽於本院審理時坦承不諱。各核與證人即向Ｇ
    ○○、亥○○、乙○○三人購買人頭帳戶之人丁○○及證人
    即同案被告亥○○、Ｇ○○、乙○○、甲○○、Ｆ○○、寅
    ○○、Ｃ○○、戌○○、戊○○、午○○、丑○○、宇○○
    等人於本院審理時到庭所結證之情節相符，並經證人即出賣
    帳戶之人巳○○、Ａ○○、酉○○、申○○、辛○○、周忠
    億、宋怡靜、張小玲、黃彥豪、江嘉賓、劉茂申、江柏霖、
    林進隆、許哲豪、江金榮、洪敏男、李清泉、李桂霖、石偉
    立、歐芳吟等人於分別警訊中證述綦詳；復據被害人地○○
    、黃○○、庚○○○、癸○○、Ｂ○○、子○○、未○○、
    玄○○、卯○○、丙○○、Ｈ○○、賴春美、己○○、Ｅ○○、宙○○、莊淑芳等人分別於警詢中分別指述綦詳。並有
    本院九十五年度訴字第九００號刑事判決（即另案被告丁○○等人常業詐欺案件之判決）一份、臺灣臺南地方法院九十
    五年度簡字第六六七號李清泉刑事簡易判決一份、甲○○郵
    政存簿儲金立帳申請書一紙、甲○○郵局查詢帳戶最近交易
    資料一份、被害人地○○臺南縣警察局永康分局大灣派出所
    受理各類案件紀錄表一紙、甲○○、Ｆ○○二人一同出售帳
    戶時之監視器翻拍照片影本六幀、寅○○郵局開戶資料、郵
    局客戶歷史交易清單各一份、被害人庚○○○臺中縣警察局
    清水分局清水派出所受理各類案件記錄表一紙、被害人癸○○苗栗縣警察局受理刑事案件報案三聯單影本一紙、苗栗縣
    警察局頭份分局九十五年一月六日苗份警刑字第０九五００
    二００五六號函（係通知列為警示帳戶函）一紙、自動櫃員
    機交易明細表影本、查詢帳戶最近交易資料（指被告午○○
    、戊○○、戌○○、申○○）、彰化縣警察局和美分局刑事
    案件報告書影本二紙（即被害人己○○、Ｄ○○二人之報案
    資料）、臺南縣警察局歸仁分局刑事案件報告書影本一紙（
    即被害人辰○○、宙○○二人之報案資料）、郵局帳戶資料
    十紙（指歐芳吟、黃媛珠、石偉立、李桂霖、李清泉、許哲
    豪、江柏霖、劉茂申、江嘉賓、黃彥豪）、郵政存簿儲金簿
    影本三份（指壬○○、江金榮、石偉立）、被告乙○○郵局
    帳號00000000000000號之客戶歷史交易清單
    一紙、莊淑芳郵政國內匯款執據二紙及查獲時現場照片影本
    多幀等附卷可稽，此外，復有如附表捌所示之物品等扣案足
    資佐證，綜上足認被告被告亥○○、Ｇ○○、乙○○三人之
    自白核與事實相符，均足堪採信。又金融機構之帳戶為個人
    理財之工具，為便利大眾使用此一理財工具，以資活絡資金
    供需，對於申請開設金融帳戶並無設有任何特殊之限制，一
    般民眾皆能自由申請開戶，並得同時在不同金融機構申請多
    數存款帳戶使用，乃眾所周知之事實，依一般人之社會生活
    經驗，倘係經由合法管道之收入或支出，其於金融機構帳戶
    之存放及提領，本可自行向金融行庫開立帳戶後使用，殊無
    大費周章使用他人帳戶之必要，況且近來類如刮刮樂、退稅
    轉帳、信用卡費未繳、中獎匯款等詐騙案件層出不窮，詐騙
    集團多利用人頭帳戶做為出入帳戶，不僅廣為媒體所披載，
    亦經政府各機關一再宣導提醒注意，尤以現今各地金融機構
    所設自動提款機莫不設定轉帳之警示畫面，或在各大金融機
    構內張貼警示標語，促請使用大眾注意，衡諸目前社會以有
    線、無線電視、報紙甚至網路等管道流通資訊之普及程度，
    以及使用自動提款機從事提款、轉帳交易之頻繁，苟見有陌
    生人不思以自己名義申請開立帳戶，反而向不特定人蒐集或
    收購他人之金融機構帳戶使用，帳戶所有人焉能安心將其帳
    戶交付收購帳戶之人，而絲毫未加懷疑其收購或取得帳戶之
    目的即在於詐取他人財物？由此顯見被告Ｇ○○、亥○○、
    乙○○三人對於各該姓名、年籍及住居所均不詳之成年男子
    （包括臺北小白）、女子及其所屬之詐欺集團成員與另案被
    告丁○○等人及其所屬之詐欺集團成員等人，係將該所收購
　　之帳戶用以實施常業詐欺取財之犯行，當可預見，且被告Ｇ
　  ○○、亥○○、乙○○三人對於各該姓名、年籍及住居所均
    不詳之成年男子（包括臺北小白）、女子及其所屬之詐欺集
    團成員與另案被告丁○○等人及其所屬之詐欺集團成員等人
    利用渠三人等所收購之人頭帳戶反覆多次向他人詐取財物，
    並無違背其本意，是被告Ｇ○○、亥○○、乙○○三人主觀
    上應具有幫助他人以常業詐取財物之不法犯意甚明，此部分
    本件事證明確，被告Ｇ○○、亥○○、乙○○三人幫助常業
    詐欺之犯行應均洵堪認定。
二、被告甲○○、Ｆ○○、寅○○、Ｃ○○四人部分：
　　上揭犯罪事實二、三、四部分，業據被告甲○○、Ｆ○○、
  　寅○○、Ｃ○○四人於本院審理時均坦認不諱，且被告甲○○、Ｆ○○、寅○○、Ｃ○○四人上開所申請開戶之郵局帳
    戶等，經由被告Ｇ○○轉售後果遭人用以實施詐欺取財之事
    實，並經證人即同案被告Ｇ○○、亥○○二人於本院審理時
    到庭結屬實。復據被害人地○○、黃○○、庚○○○、癸○○四人分別於警詢中指述綦詳。此外，復有被告甲○○郵
    政存簿儲金立帳申請書一紙、被告甲○○郵局查詢帳戶最近
    交易資料一份、被害人地○○臺南縣警察局永康分局大灣派
    出所受理各類案件紀錄表一紙及被告甲○○、Ｆ○○二人一
    同出售帳戶時之監視器翻拍照片影本六幀；被告寅○○郵
    局開戶資料、郵局客戶歷史交易清單各一份、被害人庚○○○臺中縣警察局清水分局清水派出所受理各類案件記錄表一
    紙；被害人癸○○苗栗縣警察局受理刑事案件報案三聯單
    影本一紙及苗栗縣警察局頭份分局九十五年一月六日苗份警
    刑字第０九五００二００五六號函（係通知列為警示帳戶函
    ）一紙等附卷可稽。足認被告甲○○、Ｆ○○、寅○○、Ｃ
    ○○四人之自白核與事實相符，均堪採信。又金融機構之帳
    戶為個人理財之工具，為便利大眾使用此一理財工具，以資
    活絡資金供需，對於申請開設金融帳戶並無設有任何特殊之
    限制，一般民眾皆能自由申請開戶，並得同時在不同金融機
    構申請多數存款帳戶使用，乃眾所周知之事實，依一般人之
    社會生活經驗，倘係經由合法管道之收入或支出，其於金融
    機構帳戶之存放及提領，本可自行向金融行庫開立帳戶後使
    用，殊無大費周章使用他人帳戶之必要，況且近來類如刮刮
    樂、退稅及盜刷信用卡轉帳等詐騙案件層出不窮，詐騙集團
    多利用人頭帳戶做為出入帳戶，不僅廣為媒體所披載，亦經
    政府各機關一再宣導提醒注意，尤以現今各地金融機構所設
    自動提款機莫不設定轉帳之警示畫面，或在各金融機構內張
    貼警示標語，促請使用大眾注意，衡諸目前社會以有線、無
    線電視、報紙甚至網路等管道流通資訊之普及程度，以及使
    用自動提款機從事提款、轉帳交易之頻繁，苟見有陌生人不
    思以自己名義申請開立帳戶，反而向不特定人蒐集或收購他
    人之金融機構帳戶使用，帳戶所有人焉能安心將其帳戶交付
    收購帳戶之人，而絲毫未加懷疑其收購或取得帳戶之目的即
    在於詐取他人財物？由此顯見被告甲○○、Ｆ○○、寅○○
    、Ｃ○○四人對於向渠等收購人頭帳戶後即持用以詐騙之各
    該姓名、年籍及住居所均不詳之成年人或其所屬之詐欺集團
    成員係將該帳戶用以實施詐欺犯行，當可預見，且渠四人對
    於該姓名、年籍及住居所均不詳之成年人或其所屬之詐欺集
    團成員利用渠等所申請開立之帳戶向他人詐取財物，並無違
    背其本意，是被告甲○○、Ｆ○○、寅○○、Ｃ○○四人主
    觀上應具有幫助他人詐取財物之不法犯意甚明，本件此部分
    事證明確，被告甲○○、Ｆ○○、寅○○、Ｃ○○四人幫助
    犯行應均堪認定。
三、查我國刑法於九十四年二月二日修正公布，九十五年七月一
    日施行（下稱新法；修正前刑法下稱舊法）後，依最高法院
    九十五年度第八次刑事庭會議決議之決議內容，有關新舊法
    之適用原則摘要如下：
　(一)新法第二條第一項之規定，係規範行為後法律變更所生新舊
    法律比較適用之準據法，於新法施行後，應適用新法第二條
    第一項之規定，為「從舊從輕」之比較。
  (二)基於罪刑法定原則及法律不溯及既往原則，行為之處罰，以
    行為時之法律有明文規定者為限，必行為時與行為後之法律
    均有處罰之規定，始有新法第二條第一項之適用。
  (三)比較時應就罪刑有關之共犯、未遂犯、想像競合犯、牽連犯
    、連續犯、結合犯，以及累犯加重、自首減輕暨其他法定加
    減原因（如身分加減）與加減例等一切情形，綜其全部罪刑
    之結果而為比較。
  (四)從刑附屬於主刑，除法律有特別規定者外，依主刑所適用之
    法律。
  (五)新法第三十三條第五款規定罰金刑為新臺幣一千元以上，以
    百元計算之，新法施行後，應依新法第二條第一項之規定，
    適用最有利於行為人之法律。
  (六)連續犯(1)連續數行為而犯同一之罪名，均在新法施行前者，
    新法施行後，應依刑法第二條第一項之規定，適用最有利於
    行為人之法律；部分之數行為，發生在新法施行前者，新法
    施行後，該部分適用最有利於行為人之法律，若其中部分之
    一行為或數行為，發生在新法施行後者，該部分不能論以連
    續犯。(2)常業犯之規定刪除後之法律比較適用，同前。
四、按連續幫助與幫助連續為不同之犯罪態樣，如基於概括犯意
    ，多次幫助他人犯罪，為連續幫助，該幫助者有多次犯罪行
    為；如以一幫助行為，幫助他人連續犯罪，則為幫助連續，
    就幫助犯而言，僅有一次犯罪行為；如幫助者以多次幫助行
    為幫助他人連續犯罪，則為連續幫助連續，該幫助犯及被幫
    助之正犯，均有多次之犯罪行為。又按刑法第二十八條之共
    同正犯，係指二人以上共同實施犯罪之行為者而言。幫助他
    人犯罪，並非實施正犯，在事實上雖有二人以上共同幫助他
    人犯罪，要亦各負其幫助犯之責任，仍無適用該條之餘地（
    最高法院八十二年度臺上字第六０八四號刑事判決意旨參照
    ），故本件公訴人認有關被告亥○○、Ｇ○○、乙○○三人
    幫助常業詐欺取財罪部分係屬共同正犯尚有誤會，先予敘明
    。
五、有關被告亥○○、Ｇ○○、乙○○三人論罪科刑部分：
　　查本件上開姓名、年籍及住居所均不詳之成年男子（包括臺
    北小白）、女子及其所屬之詐欺集團成員與另案被告丁○○
    等人及其所屬之詐欺集團成員等人，分別共同基於為自己不
    法所有之犯意，各以中獎匯款、信用卡遭盜刷、信用卡費未
    繳及應徵家庭代工等之方式為詐術，致使被害人地○○、黃
    ○○、庚○○○、癸○○、己○○、宙○○及賴春美等多人
    （詳見附表陸、柒所示之人）陷於錯誤，而將本人之財物交
    付，且均以之為業，並賴以維生，則該姓名、年籍及住居所
    均不詳之成年男子（包括臺北小白）、女子及其所屬之詐欺
    集團成員與另案被告丁○○等人及其所屬之詐欺集團成員等
    人所為，自均係犯修正刪除前刑法第三百四十條之常業詐欺
    罪【查有關本件上開姓名、年籍及住居所均不詳之成年男子
    （包括臺北小白）、女子及其所屬之詐欺集團成員與另案被
    告丁○○等人及其所屬之詐欺集團成員等人行為後，依上開
    最高法院九十五年度第八次刑事庭會議決議之決議內容，有
    關新舊刑法之適用原則可知：依修正後刑法第二條第一項規
    定：「行為後法律有變更者，適用行為時之法律。但行為後
    之法律有利於行為人者，適用最有利於行為人之法律」。而
    上開常業詐欺取財正犯等人行為後，九十五年七月一日修正
    施行之刑法，其中修正後之刑法已刪除刑法第三百四十條之
    常業詐欺取財罪，按以上開常業詐欺取財正犯等人之犯罪時
    間均係在刑法修正施行前，而當時之常業詐欺取財罪，其法
    定本刑為一年以上七年以下有期徒刑，得併科五萬元以下罰
    金，刑法修正後，因常業犯業已刪除，本應將上開正犯等人
    所犯之多次詐欺取財犯行予以分論併罰，惟參酌以本件上開
    詐欺取財正犯所為犯罪之次數，如合併計算其法定最高本刑
    為有期刑徒刑三十年，較原常業犯之法定刑為重，依刑法第
    二條第一項之規定比較結果，就上開正犯等人部分自仍應適
    用較輕之修正前刑法第三百四十條之常業詐欺取財罪，對上
    開常業詐欺取財正犯等人較為有利。故有關上開為詐欺行為
    正犯等人部分，經比較結果，認仍以適用修正前刑法常業詐
    欺取財罪論處，附此敘明】。又被告亥○○、Ｇ○○、乙○○三人將所收購之甲○○、Ｆ○○、寅○○、Ｃ○○、周忠
    億、李清泉等人（詳見附表陸、柒所示之人）所開立之郵局
    及臺北富邦銀行等金融機構帳戶之存摺、印章、提款卡及密
    碼等物，交付給各該姓名、年籍及住居所均不詳之成年男子
    （包括臺北小白）、女子及其所屬之詐欺集團成員與另案被
    告丁○○等人及其所屬之詐欺集團成員等人，以供渠等用以
    向他人詐騙財物，顯各係基於幫助他人以詐欺取財為常業之
    犯意，且被告亥○○、Ｇ○○、乙○○三人先後多次所為提
    供他人帳戶予各該姓名、年籍及住居所均不詳之成年男子（
    包括臺北小白）、女子及其所屬之詐欺集團成員與另案被告
    丁○○等人及其所屬之詐欺集團成員等人之行為，均係屬修
    正刪除前刑法常業詐欺取財罪構成要件以外之行為，被告亥
    ○○、Ｇ○○、乙○○三人既均係以幫助他人犯罪之意思而
    參與犯罪構成要件以外之行為，自均係屬幫助犯。故核被告
    亥○○、Ｇ○○、乙○○三人所為，均係犯修正前刑法第三
    十條第一項、修正刪除前第三百四十條之幫助常業詐欺取財
    罪。又本件被告亥○○、Ｇ○○、乙○○三人行為後，刑法
    關於連續犯、幫助犯及罰金刑等規定均有修正，依前揭最高
    法院九十五年度第八次刑事庭會議決議內容，應綜其全部罪
    刑之結果而為比較後，始得判斷應適用新法或舊法，經本院
    為如附表肆所示之比較後，認被告亥○○、Ｇ○○、乙○○
    三人依刑法第二條第一項前段，就以下連續犯、幫助犯及罰
    金刑等適用，應依舊法。另被告Ｇ○○、亥○○及乙○○三
    人先後多次幫助不同之詐騙集團為常業詐欺取財之行為，所
    為均係觸犯構成要件相同之罪名，顯係基於概括犯意反覆為
    之，應論以連續犯（指修正刪除前），並均加重其刑。再被
    告亥○○、Ｇ○○、乙○○三人所犯係修正前刑法第三十條
    第一項、修正刪除前刑法第三百四十條之幫助常業詐欺取財
    罪，業已如前述，爰均依修正前刑法第三十條第二項之規定
    減輕其刑。被告亥○○、Ｇ○○、乙○○三人上開刑有加重
    減輕者，並依法先加後減之。另公訴人雖未敘及被告亥○○
    、Ｇ○○、乙○○三人向附表柒所示之周忠億等人收購帳戶
    再分別轉售予各該姓名、年籍及住居所均不詳之成年男子（
    包括臺北小白）、女子及其所屬之詐欺集團成員與另案被告
    丁○○等人及其所屬之詐欺集團成員等人之幫助常業詐欺取
    財之犯行（即臺灣彰化地方法院檢察署九十五年度偵字第四
    九一五號部分），惟此部分幫助常業詐欺取財之犯行與檢察
    官起訴被告亥○○、Ｇ○○、乙○○三人幫助常業詐欺取財
    部分，不僅時間緊接，且手段亦相同，有連續犯裁判上一罪
    關係，應為起訴效力所及，本院自得併予審理，附此敘明。
    再公訴人雖未敘及被告乙○○犯罪事實五、部分幫助常業詐
    欺取財之犯行（即臺灣臺南地方法院檢察署九十五年度偵字
    第六五三一號部分），惟此部分幫助常業詐欺取財之犯行與
    檢察官起訴被告乙○○幫助常業詐欺取財部分，不僅時間緊
    接，且手段亦相同，有連續犯裁判上一罪關係，應為起訴效
    力所及，本院自得併予審理，同此敘明。爰審酌被告亥○○
    、Ｇ○○、乙○○三人之平日素行，渠三人任意大量收購他
    人之金融帳戶再轉賣予不法份子詐騙使用，且渠三人所為收
    購提供轉賣人頭帳戶之行為及被告乙○○出賣自己帳戶之行
    為，非惟幫助詐騙者遂行詐財之目的，同時更使詐欺者得以
    隱匿其真實身分，減少遭查獲之風險，愈使其肆無忌憚，加
    深犯罪之猖獗，致使社會經濟遭受重大危害，對社會治安危
    害之程度甚巨及被告亥○○、Ｇ○○及乙○○三人犯罪後均
    坦承犯行態度尚屬良好，惟均尚未與被害人達成和解賠償損
    害等一切情狀，分別量處如主文所示之刑，以資懲儆。
六、有關被告甲○○、Ｆ○○、寅○○、Ｃ○○四人論罪科刑部
    分：
　　查本件上開姓名、年籍及住居所均不詳之成年男子（包括臺
    北小白）、女子及其所屬之詐欺集團成員與另案被告丁○○
    等人及其所屬之詐欺集團成員等人，分別共同基於為自己不
    法所有之犯意，各以中獎匯款、信用卡遭盜刷及應徵家庭代
    工等之方式為詐術，使被害人地○○、黃○○、庚○○○、
    癸○○等多人（詳見附表陸、柒所示）陷於錯誤，而將本人
    之財物交付，且均以之為業，並賴以維生，則該姓名、年籍
    及住居所均不詳之成年男子（包括臺北小白）、女子及其所
    屬之詐欺集團成員與另案被告丁○○等人及其所屬之詐欺集
    團成員等人所為，自均係犯修正刪除前刑法第三百四十條之
    常業詐欺罪（有關常業詐欺取財罪刪除後之法律適用，同如
    上述）。惟查被告甲○○、Ｆ○○、寅○○、Ｃ○○四人將
    渠等所開立之上開郵局等金融機構帳戶出售、出租予同案被
    告Ｇ○○、亥○○、乙○○等人，再由被告Ｇ○○等人轉賣
    予上開各該姓名、年籍及住居所均不詳之成年男子（包括臺
    北小白）、女子及其所屬之詐欺集團成員與另案被告丁○○
    等人及其所屬之詐欺集團成員等人時，衡諸目前社會常態及
    一般人之經驗法則，被告甲○○、Ｆ○○、寅○○、Ｃ○○
    四人當可認知收購之人係用以供詐欺取財之財產犯罪，但尚
    難認定被告甲○○、Ｆ○○、寅○○、Ｃ○○四人就該收購
    帳戶之人會將帳戶用於常業詐欺取財之行為上係有所認識及
    預見，依「所知輕於所犯，從其所知」之法理，被告甲○○
    、Ｆ○○、寅○○、Ｃ○○四人仍應僅論以一單純詐欺取財
    之幫助犯。是以被告甲○○、Ｆ○○、寅○○、Ｃ○○四人
    將其所有上開郵局等金融機構帳戶出售、出租給同案被告Ｇ
    ○○、亥○○及乙○○三人，再由被告Ｇ○○等人持之將其
    轉賣予各該姓名、年籍及住居所均不詳之成年男子（包括臺
    北小白）、女子及其所屬之詐欺集團成員與另案被告丁○○
    等人及其所屬之詐欺集團成員以供向他人詐騙財物，被告甲○○、Ｆ○○、寅○○、Ｃ○○四人顯均係基於幫助他人詐
    欺取財之犯意，且所為提供自己所開立帳戶予他人之行為復
    屬刑法詐欺取財罪構成要件以外之行為，渠四人既均係以幫
    助他人犯罪之意思而參與犯罪構成要件以外之行為，自均屬
    幫助犯。故核被告甲○○、Ｆ○○、寅○○、Ｃ○○四人所
    為，均係犯修正前刑法第三十條第一項、第三百三十九條第
    一項之幫助詐欺取財罪。又本件被告甲○○、Ｆ○○、寅○○、Ｃ○○四人行為後，刑法關於幫助犯、罰金刑及易科罰
    金等規定均有修正，依前揭最高法院九十五年度第八次刑事
    庭會議決議內容，應綜其全部罪刑之結果而為比較後，始得
    判斷應適用新法或舊法，經本院為如附表伍所示之比較後，
    認被告甲○○、Ｆ○○、寅○○、Ｃ○○四人所為依刑法第
    二條第一項前段，就以下幫助犯、罰金刑及易科罰金等適用
    ，應依舊法。另被告甲○○、Ｆ○○、寅○○、Ｃ○○四人
    所犯係修正前刑法第三十條第一項、第三百三十九條第一項
    之幫助詐欺取財罪，已如前述，爰均依修正前刑法第三十條
    第二項之規定減輕其刑。爰審酌被告甲○○、Ｆ○○、寅○○、Ｃ○○四人之平日素行，任意提供自己所開立之帳戶予
    不法份子使用，且其提供帳戶之行為非惟幫助詐騙者遂行詐
    財目的，同時使詐欺者得以隱匿其真實身分，減少遭查獲之
    風險，愈使其肆無忌憚，加深犯罪之猖獗，致使社會經濟遭
    受重大危害及被告甲○○、Ｆ○○、寅○○、Ｃ○○四人犯
    罪後均坦承犯行態度尚屬良好，惟均尚未與被害人達成和解
    賠償損害等一切情狀，分別量處如主文所示之刑，並均諭知
    易科罰金之折算標準，以資懲儆。
七、有關被告亥○○、Ｇ○○、乙○○三人沒收部分：
　　末按所謂幫助犯係指就他人之犯罪加以助力，使其易於實施
  　之積極的或消極的行為而言。其犯罪態樣與實施犯罪之正犯
    有異，其所處罰者，乃其提供助力之行為本身，而非正犯實
    施犯罪之行為。因此幫助犯不適用責任共同之原則，對正犯
    所有供犯罪所用或因犯罪所得之物，勿庸併為沒收之宣告（
    最高法院八十八年度台上字第六二三四號刑事判決意旨參照
    ）。至扣案如附表壹、貳、所示之物，分別係被告亥○○
    、Ｇ○○、乙○○三人所有供犯幫助常業詐欺取財之犯行所
    用之物（即用以撥打聯絡下手賣家及上手買家所用），業據
    被告亥○○、Ｇ○○、乙○○三人於本院審理時供述明確，
    爰均依修正前刑法第三十八條第一項第二款之規定宣告沒收
    之（均不包含ＳＩＭ卡，因被告Ｇ○○、亥○○及乙○○三
    人均非ＳＩＭ卡門號之申請人）。至其餘扣案之物品或因非
    屬被告Ｇ○○、亥○○、乙○○三人所有，又非屬違禁物；
    或因被告Ｇ○○、亥○○、乙○○三人所為僅係為幫助常業
    詐欺取財，而非屬常業詐欺正犯之行為，故均無從為沒收之
    諭知，併予敘明。
八、有關被告甲○○、Ｆ○○、寅○○、Ｃ○○四人沒收部分：
    按所謂幫助犯係指就他人之犯罪加以助力，使其易於實施之
    積極的或消極的行為而言。其犯罪態樣與實施犯罪之正犯有
    異，其所處罰者，乃其提供助力之行為本身，而非正犯實施
    犯罪之行為。因此幫助犯不適用責任共同之原則，對正犯所
    有供犯罪所用或因犯罪所得之物，勿庸併為沒收之宣告（最
    高法院八十八年度臺上字第六二三四號刑事判決意旨參照）
    。且幫助犯間亦無適用共同正犯之餘地（最高法院八十二年
    度臺上字第六０八四號刑事判決意旨參照），故亦無刑法學
    理上「共犯連帶沒收」理論之適用，故就被告甲○○、Ｆ○○、寅○○、Ｃ○○四人所為幫助詐欺取財部分，爰均無從
    為沒收之諭知，末此敘明。
九、公訴意旨另謂以：被告亥○○、Ｇ○○、乙○○三人另涉犯
    有刑法第三十條第一項、洗錢防制法第九條第三項之幫助常
    業洗錢罪嫌云云。惟按犯罪後之法律已廢止其刑罰者，應諭
    知免訴之判決，刑事訴訟法第三百零二條第四款定有明文。
    查被告亥○○、Ｇ○○、乙○○三人行為後，洗錢防制法於
    九十五年五月三十日修正公布，並已於同年七月一日施行，
    該法第三條第一項第五款已刪除常業詐欺罪（即刑法第三百
    四十條）屬於該法第二條第一款、第二款之重大犯罪，依法
    犯常業詐欺罪，已不構成洗錢防制法第九條之犯罪，是被告
    亥○○、Ｇ○○、乙○○三人被訴另涉犯刑法第三十條第一
    項、洗錢防制法第九條第三項之幫助常業洗錢罪嫌部分，依
　　上開說明，犯罪後之法律既已廢止其刑罰者，依法本均應為
　　免訴之判決，惟公訴人認被告亥○○、Ｇ○○、乙○○三人
　  此部分犯行與前揭經本院論罪科刑之幫助常業詐欺取財罪部
    分，具有想像競合犯之裁判上一罪關係，是本院就被告亥○○、Ｇ○○、乙○○三人另涉犯刑法第三十條第一項、洗錢
　　防制法第九條第三項之幫助常業洗錢罪嫌部分，爰均不另為
　  免訴之諭知。
十、不另為無罪諭知部分：
、公訴意旨另略以：被告甲○○、Ｆ○○、寅○○、Ｃ○○四
    人均能預見渠等將郵局帳戶交付供他人使用，可能幫助犯罪
    集團作為掩飾或隱匿因重大犯罪所得之財物，竟仍不違背渠
    等之本意，並基於幫助洗錢之不確定故意，分別於九十四年
    十二月二十二日及九十四年十二月中、下旬某日，以廣告刊
    登之電話號碼聯絡Ｇ○○等人後，將渠等上開所申請開立之
    郵局帳戶存摺、提款卡、密碼及開戶印章等物，出賣、出租
    予亥○○等人，再由亥○○等人將所收購之被告甲○○、Ｆ
    ○○、寅○○、Ｃ○○四人之金融存簿等物件交予Ｇ○○後
　　，再轉賣予詐騙集團使用，因認被告甲○○、Ｆ○○、寅○○、Ｃ○○四人此部分另涉犯有刑法第三十條第一項、洗錢
    防制法第二條第二款、第九條第二項之幫助洗錢罪嫌。
、經查：
  (1)洗錢防制法之制定，旨在防止特定重大犯罪不法所得之資金
    或財產，藉由洗錢行為，諸如經由各種金融機關或其他交易
    管道，轉換成為合法來源之資金或財產，切斷資金與當初犯
    罪行為之關連性，隱匿犯罪行為或該資金不法來源之本質，
    使偵查機關無法藉由資金之流向追查犯罪行為人，其所保護
    之法益為國家對特定重大犯罪之追訴及處罰；又洗錢行為係
    指行為人為掩飾或隱匿自己重大犯罪所得財物或財產上之利
    益（洗錢防制法第二條第一款），或行為人掩飾、收受、搬
    運、寄藏、故買或牙保他人因重大犯罪所得財物或財產上之
    利益（同法第二條第二款），除利用不知情之合法管道（如
    金融機關）為之外，其他使所得財物或利益之來源合法化，
    或改變該財物或利益之本質，以避免追訴處罰之掩飾、藏匿
    犯特定重大犯罪所得財產或利益之行為均屬之，若非先有犯
    罪所得或利益，再加以掩飾或隱匿，而係取得犯罪所得或利
    益之犯罪手段，或未合法化犯罪所得或利益之來源，而能一
    目了然來源之不法性，即非洗錢防制法所規範之對象。
  (2)本件係某不詳之詐騙集團成員分別利用被告甲○○、Ｆ○○
    、寅○○、Ｃ○○四人所提供之上開郵局帳戶使詐欺所得之
    款項直接匯入各該帳戶內，該某不詳之詐騙集團成員各別所
    為詐騙要求被害人地○○、黃○○、庚○○○、癸○○等人
    將金錢匯入被告甲○○、Ｆ○○、寅○○、Ｃ○○四人所申
    請開立之郵局帳戶內之行為，本為該詐騙集團實施詐欺行為
    之犯罪手段，並非於詐欺取得財物後，另為掩飾、隱匿其詐
    欺所得之行為，亦非被告甲○○、Ｆ○○、寅○○、Ｃ○○
    四人於各該詐騙集團成員實施詐欺犯罪取得財物後，另由被
    告甲○○、Ｆ○○、寅○○、Ｃ○○四人逕行為之掩飾、隱
    匿行為，此由被害人地○○、黃○○、庚○○○、癸○○四
    人均係先於接獲該詐欺集團之成員指示後，直接依指示將金
    錢匯入被告甲○○、Ｆ○○、寅○○、Ｃ○○四人所提供之
　　上開郵局帳戶內，即可得知。況偵查機關得藉由被害人將款
　  項匯入被告甲○○、Ｆ○○、寅○○、Ｃ○○四人所提供之
　　帳戶之事實，即可一目了然資金來源之不法性，並得以追查
　  資金之流向，資金與當初犯罪行為之關連性並未被切斷，與
    「掩飾」、「隱匿」之性質亦有不符，核與洗錢防制法第二
    條所定之洗錢構成行為態樣，已屬有別。
  (3)按洗錢防制法第二條規定：「本法所稱洗錢，係指下列行為
    ：掩飾或隱匿因自己重大犯罪所得財物或財產上利益者。
    掩飾、收受、搬運、寄藏、故買或牙保他人因重大犯罪所
    得財物或財產上利益者。」，同法第三條則明定「重大犯罪
    」之罪名，由上可知，洗錢行為所稱之「重大犯罪」，係採
    列舉式之規定，於列舉規定外，其餘犯罪則不包括在內。本
    件被告甲○○、Ｆ○○、寅○○、Ｃ○○四人所提供渠等申
    請之金融帳戶予某不詳之詐騙集團成員作為詐騙他人財物之
    用，應僅能成立普通詐欺罪之幫助犯，尚非屬修正刪除前刑
    法第三百四十條之常業詐欺罪之幫助犯，已如前述，自難認
    被告甲○○、Ｆ○○、寅○○、Ｃ○○四人之行為可以成立
    洗錢防制法所定洗錢犯罪之幫助犯。
  (4)此外，復查無其他積極事證足資證明被告甲○○、Ｆ○○、
    寅○○、Ｃ○○四人之行為確成立公訴意旨所指訴之幫助洗
    錢犯行，原應就此部分均為無罪之判決，惟公訴人既認被告
    甲○○、Ｆ○○、寅○○、Ｃ○○四人此部分與前揭論罪科
    刑之幫助詐欺取財罪部分，具有想像競合犯之裁判上一罪關
    係，本院就被告甲○○、Ｆ○○、寅○○、Ｃ○○四人被訴
　　涉犯刑法第三十條第一項、洗錢防制法第二條第二款、第九
　  條第二項之幫助洗錢罪嫌部分，爰均不另為無罪之諭知。
乙、無罪部分：
一、公訴意旨另謂以：被告戊○○、午○○、戌○○三人均因缺
    錢使用，分於九十四年十月間及十二月中、下旬，見報紙夾
    報廣告，得知可藉由出租自己具名設立之金融帳戶，得款花
    用；且能預見其提供帳戶予不相識之人使用，可能幫助不詳
    之犯罪集團掩飾其自己重大犯罪所得財物，竟仍不違其本意
    ，基於幫助他人涉犯常業詐欺後洗錢之犯意，以廣告刊登之
    電話號碼聯絡Ｇ○○等人後，分別於九十四年十月間、九十
    四年十二月二十六日、九十四年十二月二十日，在彰化縣彰
    化市○○路○段某便利商店前、彰化縣田中鎮○○路○段二
    四八號前、彰化縣鹿港鎮○○路附近之某便利商店前，均以
    四千元之價格，以出租之名義將所申設之郵局帳戶存簿、提
    款卡（含提款密碼）及印章等物件交予亥○○等人，再由亥
    ○○等人將所收購之前述金融存簿等物件交予Ｇ○○後，轉
    賣與不詳之詐騙集團已成年成員。因認被告戊○○、午○○
　　、戌○○三人均係以一行為涉犯刑法第三十條第一項、第三
　  百三十九條第一項之幫助詐欺取財罪嫌及違反洗錢防制法第
    九條第二項之幫助洗錢罪嫌之想像競合犯云云。
二、按犯罪事實應依證據認定之，無證據不得認定犯罪事實。又
    不能證明被告犯罪者，應諭知無罪之判決，刑事訴訟法第一
    百五十四條第二項、第三百零一條第一項分別定有明文。又
    認定不利於被告之事實，須依積極證據，苟積極證據不足為
    被告事實之認定時，即應為有利被告之認定，更不必有何有
    利之證據。另按事實之認定，應憑證據，如未能發現相當證
    據，或證據不足以證明，自不能以推測或擬制之方法，為裁
    判基礎；再按認定犯罪事實，所憑之證據，雖不以直接證據
    為限，間接證據亦包括在內，然無論直接或間接證據，其為
    訴訟上之證明，須於通常一般之人均不致於有所懷疑，而得
    確信其為真實之程度者，始得據之為有罪之認定，倘其證明
    尚未達到此一程度，而有合理性懷疑之存在時，事實審法院
    復已就其心證上理由予以闡述，敘明其如何無從為有罪之確
    信，因而為無罪之判決，尚不得任意指為違法，最高法院三
    十年上字第八一六號判例、四十年臺上字第八六號判例、三
    十年上字第一八三一號判例及七十六年臺上字第四九八六號
    判例分別著有明文可資參照。
三、公訴人認被告戊○○、午○○、戌○○三人均係以一行為涉
    犯刑法第三十條第一項、第三百三十九條第一項之幫助詐欺
　　取財罪嫌及違反洗錢防制法第九條第二項之幫助洗錢罪嫌之
  　想像競合犯，無非係以被告戊○○、午○○、戌○○三人於
    警、偵訊中均坦承犯行，並有被害人於警、偵訊中之指述及
    被害人所提供之自動櫃員機交易明細表等物在卷可按，為其
    主要之論據。
四、訊據被告戊○○、戌○○二人均坦承有販賣其所申請設立之
    郵局帳戶存簿、提款卡（含提款密碼）及印章等物件，並交
    予亥○○等人之事實，然均辯稱：並沒有被害人匯款至伊等
    所開立之郵局帳戶內等語；另訊據被告午○○則僅坦承確有
    與亥○○接觸欲販賣其所申請設立之郵局帳戶之事實，惟矢
    口否認有何如公訴人所指訴之幫助詐欺取財及幫助洗錢之犯
    行，並辯稱：伊最後並沒有與亥○○完成交易等語。
五、按從犯成立之要件，必須正犯有著手實施犯罪之行為，且其
    行為達於可罰之程度，始能構成，最高法院二十年上字第七
    九二號判例意旨參照。本件公訴人認被告戊○○、午○○、
    戌○○三人提供帳戶予被告亥○○等人，再由Ｇ○○等人轉
　　賣予不詳之詐騙集團使用，因而一行為涉犯刑法第三十條第
　  一項、第三百三十九條第一項之幫助詐欺取財罪嫌及違反洗
    錢防制法第九條第二項之幫助洗錢罪嫌之想像競合犯，實係
  　因認被告戊○○、午○○、戌○○三人提供帳戶存簿之行為
　　，可供某不詳之詐騙集團掩飾其常業詐欺犯罪所得之財物。
　  惟查：被告戊○○、戌○○二人所申請之郵局存簿內，尚
    查無任何如公訴人所舉之被害人遭詐騙後匯入款項之紀錄，
    且綜觀全卷亦查無任何被害人提及曾匯款至被告戊○○、戌
    ○○二人之帳戶內，此有被告戊○○、戌○○二人之查詢帳
    戶最近交易資料影本二份（查被害人Ｈ○○所匯之款項八十
    五萬三千元實係匯入未到案之被告申○○帳戶內，此部分公
    訴人尚有誤會）附卷可稽。從而被告戊○○、戌○○二人所
    申請之郵局存簿帳戶，雖均已販賣予被告亥○○等人，預備
    供其他不詳之詐騙集團使用，然實尚未及使用，而刑法第三
    百三十九條第一項及洗錢防制法第九條第二項，均無處罰預
    備犯之規定，是就此部分正犯（詐騙集團之人）既尚未及犯
    罪，則參諸前開判例意旨，被告戊○○、戌○○二人上開提
    供帳戶之行為，即無何幫助犯罪可言。至被告午○○部分
    經本院當庭質之證人即被告亥○○則結證：伊確實沒有與被
    告午○○完成交易等詞（見本院九十六年二月一日審判筆錄
    ），再參以卷附之被告午○○之查詢帳戶最近交易資料影本
    一份，亦查無任何被害人之匯款記錄等情，足認被告午○○
    之辯解應可採信。綜上所述，本件尚缺乏證據足以證明被告
　　戌○○、戊○○、午○○三人之前揭三帳戶，已供某不詳之
  　詐欺集團成員用以進行詐欺等犯罪。此外，本院在得依或應
    依職權調查證據之範圍內，復查無其他積極證據足認被告戌
    ○○、戊○○、午○○三人確有公訴人所指訴之幫助詐欺取
    財及幫助洗錢之犯行，揆諸前揭說明，既不能證明被告戌○○、戊○○、午○○三人犯罪，自應諭知被告戌○○、戊○○、午○○三人均為無罪之判決，以免冤抑。
丙、免訴部分：
一、公訴意旨另謂以：被告丑○○、宇○○二人均因缺錢使用，
    分別於九十四年十二月中、下旬間，見報紙夾報廣告，得知
    可藉由出租自己具名設立之金融帳戶，得款花用；且能預見
    其提供帳戶予不相識之人使用，可能幫助不詳之犯罪集團掩
    飾其自己重大犯罪所得財物，竟仍不違其本意，基於幫助他
    人涉犯常業詐欺後洗錢之犯意，以廣告刊登之電話號碼聯絡
    Ｇ○○等人後，分別於九十四年十二月中旬、九十四年十二
    月間，在臺中市○○區○○路與河南路附近、彰化縣彰化市
    ○○街二０八巷十九號，各以四千元、六千元之價格，以出
    租之名義將所申設之中華郵政股份有限公司帳號：0000
    0000000000、臺北富邦銀行彰化分行帳號000
    000000000000之存簿、提款卡（含提款密碼）
    印章等物件交予亥○○等人，再由亥○○等人將所收購之前
    述金融存簿等物件交予Ｇ○○後，轉賣與不詳之詐騙集團成
    員。嗣於九十四年十二月二十七日、三十日及九十四年十二
    月二十一日，未○○、卯○○與子○○各自接獲姓名、年籍
    及住居所均不詳之詐騙集團已成年之成員，以徵家庭代工求
    職、中獎需繳納律師鑑定費等費用與需檢查身分是否為警察
    、網路聯天等事由，撥打之詐騙電話，致未○○、卯○○與
    子○○不疑有他，依前述詐騙集團成員之指示分將金額十一
    萬一千四百八十元（未○○部分係二千六百八十元、六千元
    、一萬二千八百元、四萬五千元、四萬五千元之合計）、一
    萬二千八百元【卯○○部分係匯款一萬二千八百元至丑○○
    上開帳戶內（卯○○另又匯款二筆至彰化鹿港龍山郵局（局
    號：0000000，帳號：0000000）之帳戶中）
    ，而卯○○先後三次共計匯款八萬五千一百元】、三千零十
    三元之款項，匯入由Ｇ○○、亥○○、乙○○三人以上開方
    式收購之被告丑○○、宇○○二人上開金融帳戶中。因認被
    告丑○○、宇○○二人均係以一行為涉犯刑法第三十條第一
    項、第三百三十九條第一項之幫助詐欺取財罪嫌及違反洗錢
    防制法第九條第二項之幫助洗錢罪嫌之想像競合犯云云。
二、按案件曾經判決確定者，應諭知免訴之判決，刑事訴訟法第
    三百零二條第一款定有明文。又訴訟上所謂一事不再理之原
    則，關於實質上一罪或裁判上一罪，亦均有其適用。想像競
    合犯係裁判上一罪，其一部分犯罪事實曾經判決確定者，其
    效力當然及於全部，故檢察官復將其他部分重行起訴，亦應
　　諭知免訴之判決（最高法院四十九年度臺非字第二０號判例
　　意旨參照，本則判例於修法刪除連續犯後，經最高法院決議
  　仍保留本則判例，併予敘明）。
三、經查：本件被告丑○○、宇○○二人所涉幫助詐欺取財之同
    一犯行（即指未○○、卯○○二人匯款至被告丑○○帳戶，
    與子○○匯款至被告宇○○帳戶），業經本院先後於九十五
    年三月二十七日、九十五年八月三十一日，各以九十五年度
    易字第二０五號、九十五年度簡上字第一三七號刑事判決判
    處有期徒刑三月、六月，並分別於九十五年五月八日、九十
    五年十月九日確定，此有本院九十五年度易字第二０五號、
    九十五年度簡上字第一三七號刑事判決正本各一份及被告丑
    ○○、宇○○二人之臺灣高等法院被告前案紀錄表各一份附
    卷可稽，是以本件公訴人即認被告丑○○、宇○○二人均係
    以一行為涉犯刑法第三十條第一項、第三百三十九條第一項
    之幫助詐欺取財罪嫌及違反洗錢防制法第九條第二項之幫助
    洗錢罪嫌之想像競合犯，自係與被告丑○○、宇○○二人前
    開判決確定部分之犯行，有同一事實之單純一罪及想像競合
    犯之裁判上一罪之關係，而其幫助洗錢之犯罪時間復在前揭
    已判決確定案件之最後之審理事實法院宣示判決前發生，其
    一部分犯罪事實既曾經判決確定，其效力自及於全部，依照
　　前揭二之說明，自應諭知被告丑○○、宇○○二人為免訴之
　　判決。
丁、至被告巳○○、Ａ○○、酉○○、辛○○、申○○等人，則
    均俟其到庭後另行審結。
據上論斷，應依刑事訴訟法第二百九十九條第一項前段、第三百
零一條第一項、第三百零二條第一款，刑法第二條第一項前段、
修正前第三十條第一項、第二項、修正刪除前第三百四十條、第
三百三十九條第一項、修正前第四十一條第一項前段、修正前刑
法第三十八條第一項第二款，罰金罰鍰提高標準條例第一條前段
、修正刪除前第二條，判決如主文。
本案經檢察官洪英丰庭執行職務。
中　　華　　民　　國　九十六　年　　二  　月  十五    日
                  刑事第五庭    審判長法  官  許旭聖
                                      法  官  吳俊螢
                                      法  官  簡婉倫
以上正本證明與原本無異。
如不服本判決，應於判決送達後十日內，向本院提出上訴狀（須
附繕本），上訴於臺灣高等法院臺中分院。
中　　華　　民　　國　九十六　年　　二  　月  十五    日
                                      書記官  黃幼華
附錄論罪科刑法條全文：
刑法第三百三十九條第一項：
意圖為自己或第三人不法之所有，以詐術使人將本人或第三人之
物交付者，處五年以下有期徒刑、拘役或科或併科一千元以下罰
金。
修正刪除前刑法第三百四十條：
以犯第三百三十九條之罪為常業者，處一年以上七年以下有期徒
刑，得併科五萬元以下罰金。
附  表  壹：（均係被告亥○○所有）
編號
一、行動電話機身五支（ＮＯＫＩＡ廠牌二支、ＭＯＴＯＲＯＬ
    Ａ廠牌二支、ＢＥＮＱ廠牌一支）。
附　表　貳：（均係被告Ｇ○○所有）
編號
一、行動電話機身四支（均為ＮＯＫＩＡ廠牌，不包括ＭＯＴＯ
    ＲＯＬＡ廠牌一支）
附  表  ：（均係被告乙○○所有）
編號
一、行電電話機身二支。
附　表　肆：（指被告亥○○、Ｇ○○、乙○○三人部分）
┌──┬─────┬─────────────────────────┐
│編號│修正事項  │  以各別修正事項討論新、舊法之比較適用            │
├──┼─────┼─────────────────────────┤
│ 一 │連續犯部分│被告亥○○、Ｇ○○、乙○○三人行為後，刑法第五十六│
│    │          │條連續犯之規定，業經刪除，而本件被告亥○○、Ｇ○○│
│    │          │、乙○○三人全部行為均在舊法時期，雖裁判在新法時，│
│    │          │惟修正刪除前刑法第五十六條有關連續犯之規定，係將反│
│    │          │覆實施之同類複數犯罪行為論以一罪，並得加重其刑至二│
│    │          │分之一。而修正後已刪除連續犯之規定，在實務上將視各│
│    │          │種具體犯罪類型，對於反覆實施之同類複數犯罪行為，或│
│    │          │評價為一罪，或評價為併罰之數罪（參照該條修法理由）│
│    │          │。若評價為數罪而分別科處，顯對被告亥○○、Ｇ○○、│
│    │          │乙○○三人更為不利，依刑法第二條第一項前段之規定，│
│    │          │自應適用修正刪除前刑法第五十六條之規定較有利於被告│
│    │          │亥○○、Ｇ○○、乙○○。                          │
├──┼─────┼─────────────────────────┤
│ 二 │幫助犯部分│刑法幫助犯之規定，雖為使幫助犯之文義，更符合學界通│
│    │          │說之「限制從屬形式」，且舊法「從犯」一詞，常有不同│
│    │          │解讀，故將舊法之「幫助他人犯罪者，為從犯」之文義，│
│    │          │改為「幫助他人實行犯罪行為者，為幫助犯」。然本件不│
│    │          │論依修正前之刑法第三十條第一、二項，抑或依修正後之│
│    │          │刑法第三十條第一、二項，均係幫助犯，且均得減輕其刑│
│    │          │，對被告亥○○、Ｇ○○、乙○○三人而言並無有利或不│
│    │          │利之情形，不生任何影響，應依刑法第二條第一項前段規│
│    │          │定，適用舊法之規定。                              │
├──┼─────┼─────────────────────────┤
│ 三 │主刑罰金刑│刑法第三十三條第五款有關罰金刑部分，在新法部分係規│
│    │部分      │定為罰金：新臺幣一千元以上，以百元計算之。而舊法時│
│    │          │則係規定為罰金：一元（銀元）以上。經比較修法前後之│
│    │          │規定，應認修正前刑法第三十三條第五款之規定，對行為│
│    │          │人有利。                                          │
├──┴─────┴─────────────────────────┤
│總結：本案經綜合前開結果，認仍應適用舊法之規定。                    │
└──────────────────────────────────┘
附　表　伍：（指被告甲○○、Ｆ○○、寅○○、Ｃ○○四人部
　　　　　　　分）
┌──┬─────┬─────────────────────────┐
│編號│修正事項  │  以各別修正事項討論新、舊法之比較適用            │
├──┼─────┼─────────────────────────┤
│ 一 │幫助犯部分│刑法幫助犯之規定，雖為使幫助犯之文義，更符合學界通│
│    │          │說之「限制從屬形式」，且舊法「從犯」一詞，常有不同│
│    │          │解讀，故將舊法之「幫助他人犯罪者，為從犯」之文義，│
│    │          │改為「幫助他人實行犯罪行為者，為幫助犯」。然本件不│
│    │          │論依修正前之刑法第三十條第一、二項，抑或依修正後之│
│    │          │刑法第三十條第一、二項，均係幫助犯，且均得減輕其刑│
│    │          │，對被告甲○○、Ｆ○○、寅○○、Ｃ○○而言並無有利│
│    │          │或不利之情形，不生任何影響，應依刑法第二條第一項前│
│    │          │段規定，適用舊法之規定。                          │
├──┼─────┼─────────────────────────┤
│ 二 │易科罰金部│刑法第四十一條第一項前段關於得易科罰金之規定，修正│
│    │分        │前係以「因身體、教育、職業、家庭之關係或其他正當事│
│    │          │由，執行顯有困難」為其要件，新法則刪除此要件，修正│
│    │          │理由說明上述規定限制過嚴，欠缺彈性，與易科罰金制度│
│    │          │旨在救濟短期自由刑流弊之旨趣不符，且刪除該要件後使│
│    │          │檢察官得視具體個案審酌宜否易科罰金，更符告易科罰金│
│    │          │制度之意旨。另修正前刑法第四十一條第一項前段配合罰│
│    │          │金罰鍰提高標準條例第二條（現已刪除）之規定，係以「│
│    │          │銀元三百元即新臺幣九百元折算一日」為易科罰金之折算│
│    │          │標準，至修正後之刑法第四十一條第一項乃係以「新臺幣│
│    │          │一千元、二千元或三千元折算一日」為易科罰金之折算標│
│    │          │準。而觀諸歷年來之實務運作情形，在法院宣告易科罰金│
│    │          │折算標準之案件，檢察官執行時乃以准予易科罰金為原則│
│    │          │，不准易科罰金為例外，是以比較修法前後之規定，應認│
│    │          │修正後刑法第四十一條第一項前段提高易科罰金之折算標│
│    │          │準之適用，對於行為人而言較為不利，依刑法第二條第一│
│    │          │項前段之規定，乃應適用舊法之規定。                │
├──┼─────┼─────────────────────────┤
│ 三 │主刑罰金刑│刑法第三十三條第五款有關罰金刑部分，在新法部分係規│
│    │部分      │定為罰金：新臺幣一千元以上，以百元計算之。而舊法時│
│    │          │則係規定為罰金：一元（銀元）以上。經比較修法前後之│
│    │          │規定，應認修正前刑法第三十三條第五款之規定，對行為│
│    │          │人有利。                                          │
├──┴─────┴─────────────────────────┤
│總結：本案經綜合前開結果，認仍應適用舊法之規定。                    │
└──────────────────────────────────┘
附  表  陸：（本件有關被害人受騙之地點，因均屬被害人
              之住家，為防止侵害被害人之隱私權，爰均
              不予載明詳細之地址，僅記載發生之縣市）
┌──┬───┬─────────┬───┬────────┬──────┬────┐
│編號│戶名  │ 金融機構帳號     │被害人│  詐 騙 手 法   │詐騙日期及發│詐得金額│
│    │      │                  │      │                │生之縣市    │（新臺幣│
│    │      │                  │      │                │            │）      │
│    │      │                  │      │                │            │        │
├──┼───┼─────────┼───┼────────┼──────┼────┤
│ 1  │巳○○│00000000000000    │Ｂ○○│中獎匯款        │94年12月21日│9800元  │
│    │      │（郵局)           │      │                │上午10時    │        │
│    │      │                  │      │                │臺南縣麻豆鎮│        │
│    │      │                  │      │                │            │        │
├──┼───┼─────────┼───┼────────┼──────┼────┤
│ 2  │申○○│00000000000000    │Ｈ○○│信用卡遭盜刷    │94年12月21日│        │
│    │（公訴│                  │      │                │上午11時    │        │
│    │人誤認│                  │      │                │臺南縣後壁鄉│        │
│    │為係匯│                  │      │                │            │        │
│    │入吳世│                  │      │                │            │        │
│    │杰之人│                  │      │                │            │        │
│    │頭帳戶│                  │      │                │            │        │
│    │內）  │                  │      │                │            │        │
├──┼───┼─────────┼───┼────────┼──────┼────┤
│ 3  │宇○○│000000000000000   │子○○│檢查身分是否為警│94年12月21日│3013元  │
│    │      │（臺北富邦銀行彰化│      │察及網路聊天等  │下午11時43分│        │
│    │      │分行）            │      │                │桃園縣中壢市│        │
├──┼───┼─────────┼───┼────────┼──────┼────┤
│ 4  │寅○○│00000000000000    │李趙玉│信用卡遭盜刷    │94年12月23日│0000000 │
│    │      │（郵局）          │貞    │                │上午9時30分 │元      │
│    │      │                  │      │                │臺中縣沙鹿鎮│        │
│    │      │                  │      │                │            │        │
│    │      │                  │      │                │            │        │
│    │      │                  │      │                │            │        │
├──┼───┼─────────┼───┼────────┼──────┼────┤
│ 5  │丑○○│00000000000000    │未○○│應徵家庭代工    │94年12月27日│111480元│
│    │      │（郵局）          │      │                │下午3時     │        │
│    │      │                  │      │                │桃園縣中壢市│        │
│    │      │                  │      │                │            │        │
│    │      │                  │      │                │            │        │
│    │      │                  │      │                │            │        │
│    │      │                  │      │                │            │        │
│    │      │                  │      │                │            │        │
├──┼───┼─────────┼───┼────────┼──────┼────┤
│ 6  │同上  │同上              │卯○○│中獎匯款        │94年12月30日│12800元 │
│    │      │                  │      │                │中午12時51分│        │
│    │      │                  │      │                │桃園縣桃園市│        │
├──┼───┼─────────┼───┼────────┼──────┼────┤
│ 7  │酉○○│00000000000000    │卯○○│中獎匯款        │94年12月30日│72300元 │
│    │      │                  │      │                │中午12時51分│        │
│    │      │                  │      │                │桃園縣桃園市│        │
│    │      │                  │      │                │            │        │
├──┼───┼─────────┼───┼────────┼──────┼────┤
│ 8  │酉○○│同上              │林宜娟│應徵家庭代工    │94年12月29日│2880元  │
│    │      │（此為被告酉○○併│      │                │下午3時55分 │        │
│    │      │案部分）          │      │                │臺北縣板橋市│        │
│    │      │                  │      │                │            │        │
│    │      │                  │      │                │            │        │
├──┼───┼─────────┼───┼────────┼──────┼────┤
│ 9  │酉○○│同上              │蕭珮貞│應徵家庭代工    │95年1月4日下│3280元  │
│    │      │（此為被告酉○○併│      │                │午5時2分    │        │
│    │      │案部分）          │      │                │屏東縣屏東市│        │
│    │      │                  │      │                │            │        │
├──┼───┼─────────┼───┼────────┼──────┼────┤
│ 10 │吳松頤│00000000000000    │玄○○│信用卡遭盜刷    │94年12月28日│369865元│
│    │（業經│（該帳戶實係由綽號│      │                │下午1時30分 │        │
│    │檢察官│「阿偉」之成年男子│      │                │臺南縣永康市│        │
│    │為不起│於94年12月間某日出│      │                │            │        │
│    │訴之處│售予Ｇ○○）      │      │                │            │        │
│    │分）  │                  │      │                │            │        │
├──┼───┼─────────┼───┼────────┼──────┼────┤
│ 11 │Ｆ○○│00000000000000    │黃○○│被冒用為人頭帳戶│95年1月4日下│393017元│
│    │      │（郵局）          │      │                │午1時40分   │        │
│    │      │                  │      │                │臺北縣中和市│        │
│    │      │                  │      │                │            │        │
│    │      │                  │      │                │            │        │
│    │      │                  │      │                │            │        │
│    │      │                  │      │                │            │        │
├──┼───┼─────────┼───┼────────┼──────┼────┤
│ 12 │甲○○│00000000000000    │地○○│信用卡費未繳    │95年1月6日上│118517元│
│    │      │（郵局）          │      │                │午8時30分   │        │
│    │      │                  │      │                │臺南縣永康市│        │
│    │      │                  │      │                │            │        │
│    │      │                  │      │                │            │        │
│    │      │                  │      │                │            │        │
│    │      │                  │      │                │            │        │
├──┼───┼─────────┼───┼────────┼──────┼────┤
│ 13 │Ｃ○○│00000000000000    │癸○○│信用卡遭盜刷    │95年1月6日下│998000元│
│    │      │（郵局）          │      │                │午1時       │（公訴人│
│    │      │                  │      │                │苗栗縣頭份鎮│誤繕損失│
│    │      │                  │      │                │            │金額為20│
│    │      │                  │      │                │            │76000元 │
│    │      │                  │      │                │            │）      │
│    │      │                  │      │                │            │        │
├──┼───┼─────────┼───┼────────┼──────┼────┤
│ 14 │Ａ○○│0000000000000     │丙○○│信用卡費未繳    │95年1月13日 │350636元│
│    │      │（郵局）          │      │                │下午2時20分 │        │
│    │      │                  │      │                │臺北縣永和市│        │
├──┼───┼─────────┼───┼────────┼──────┼────┤
│ 15 │戌○○│00000000000000    │無    │                │            │        │
│    │      │                  │      │                │            │        │
├──┼───┼─────────┼───┼────────┼──────┼────┤
│ 16 │戊○○│00000000000000    │無    │                │            │        │
│    │      │                  │      │                │            │        │
│    │      │                  │      │                │            │        │
├──┼───┼─────────┼───┼────────┼──────┼────┤
│ 17 │壬○○│00000000000000    │無    │                │            │        │
│    │（係由│                  │      │                │            │        │
│    │其夫李│                  │      │                │            │        │
│    │慶林持│                  │      │                │            │        │
│    │之代為│                  │      │                │            │        │
│    │出售）│                  │      │                │            │        │
└──┴───┴─────────┴───┴────────┴──────┴────┘
附  表  柒：（即臺灣彰化地方法院檢察署移送併案之九十五
　　　　　　　年度偵字第四九一五號部分；又本件有關被害
　　　　　　　人受騙之地點，因均屬被害人之住家，為防止
　　　　　　　侵害被害人之隱私權，爰均不予載明詳細之地
　　　　　　　址，僅記載發生之縣市）
┌──┬───┬─────────┬───┬────────┬──────┬────┐
│編號│戶名  │ 金融機構帳號     │被害人│  詐 騙 手 法   │詐騙日期及發│詐得金額│
│    │      │                  │      │                │生之縣市    │（新臺幣│
│    │      │                  │      │                │            │）      │
├──┼───┼─────────┼───┼────────┼──────┼────┤
│ 1  │周忠億│00000000000000    │己○○│信用卡卡費未繳  │94年10月27日│80000元 │
│    │      │（郵局)           │      │                │上午10時許  │        │
│    │      │                  │      │                │彰化縣員林鎮│        │
├──┼───┼─────────┼───┼────────┼──────┼────┤
│ 2  │周忠億│同上              │Ｄ○○│                │            │69000元 │
│    │      │                  │      │                │            │        │
├──┼───┼─────────┼───┼────────┼──────┼────┤
│ 3  │宋怡靜│00000000000000    │賴春美│信用卡卡費未繳  │94年12月13日│55017元 │
│    │      │（郵局）          │      │                │下午1時30分 │        │
│    │      │                  │      │                │高雄市楠梓區│        │
├──┼───┼─────────┼───┼────────┼──────┼────┤
│ 4  │張小玲│00000000000000    │Ｅ○○│信用卡卡費未繳  │94年11月11日│10元    │
│    │      │（郵局）          │      │                │下午1時許   │        │
│    │      │                  │      │                │臺北市      │        │
├──┼───┼─────────┼───┼────────┼──────┼────┤
│ 5  │黃彥豪│00000000000000    │      │                │            │        │
│    │      │（郵局）          │      │                │            │        │
├──┼───┼─────────┼───┼────────┼──────┼────┤
│ 6  │江嘉賓│00000000000000    │      │                │            │        │
│    │      │（郵局）          │      │                │            │        │
├──┼───┼─────────┼───┼────────┼──────┼────┤
│ 7  │劉茂申│00000000000000    │      │                │            │        │
│    │      │（郵局）          │      │                │            │        │
├──┼───┼─────────┼───┼────────┼──────┼────┤
│ 8  │江柏霖│00000000000000    │      │                │            │        │
│    │      │（郵局）          │      │                │            │        │
├──┼───┼─────────┼───┼────────┼──────┼────┤
│ 9  │林進隆│00000000000000    │      │                │            │        │
│    │      │（郵局）          │      │                │            │        │
├──┼───┼─────────┼───┼────────┼──────┼────┤
│ 10 │許哲豪│00000000000000    │      │                │            │        │
│    │      │（郵局）          │      │                │            │        │
├──┼───┼─────────┼───┼────────┼──────┼────┤
│ 11 │江金榮│00000000000000    │      │                │            │        │
│    │      │（郵局）          │      │                │            │        │
├──┼───┼─────────┼───┼────────┼──────┼────┤
│ 12 │洪敏男│00000000000000    │      │                │            │        │
│    │      │（郵局）          │      │                │            │        │
├──┼───┼─────────┼───┼────────┼──────┼────┤
│ 13 │李清泉│00000000000000    │宙○○│信用卡遭盜刷    │94年11月3日 │60000元 │
│    │      │（郵局）          │      │                │上午11時    │        │
├──┼───┼─────────┼───┼────────┼──────┼────┤
│ 14 │李清泉│同上              │辰○○│帳戶遭凍結需轉帳│94年11月3日 │103017元│
│    │      │                  │      │                │上午9時     │        │
├──┼───┼─────────┼───┼────────┼──────┼────┤
│ 15 │李桂霖│00000000000000    │      │                │            │        │
│    │      │（郵局）          │      │                │            │        │
├──┼───┼─────────┼───┼────────┼──────┼────┤
│ 16 │石偉立│00000000000000    │      │                │            │        │
│    │      │（郵局）          │      │                │            │        │
├──┼───┼─────────┼───┼────────┼──────┼────┤
│ 17 │黃媛珠│00000000000000    │      │                │            │        │
│    │      │（郵局）          │      │                │            │        │
├──┼───┼─────────┼───┼────────┼──────┼────┤
│ 18 │歐芳吟│00000000000000    │      │                │            │        │
│    │      │（郵局）          │      │                │            │        │
└──┴───┴─────────┴───┴────────┴──────┴────┘
